【裁判字號】    96,訴,1845
【裁判日期】    970229
【裁判案由】    違反槍砲彈藥刀械管制條例等
【裁判全文】
臺灣臺北地方法院刑事判決              96年度訴字第1845號
公  訴  人  臺灣臺北地方法院檢察署檢察官
被      告  甲○○
選任辯護人  賴志凱律師
            許卓敏律師
            邱群傑律師
上列被告因違反槍砲彈藥刀械管制條例等案件，經檢察官提起公
訴（九十六年度偵字第一一四一號），本院判決如下：
    主  文
甲○○未經許可，持有可發射子彈具有殺傷力之改造手槍，處有
期徒刑年貳月，併科罰金新臺幣伍萬元，罰金部分如易服勞役
，以新臺幣壹仟元折算壹日。扣案如附表編號一所示之改造手槍
及編號二所示之土造子彈均沒收。
    事  實
一、甲○○基於持有槍彈之犯意，於民國八十八、八十九年間某
    日時，在臺北市中正區○○○街附近，自真實姓名、年籍不
    詳、自稱「周德生」之成年男子處，取得如附表編號一所示
    、可發射子彈具有殺傷力之改造手槍一枝及具有殺傷力之子
    彈五顆（其中兩顆如附表編號二所示），並將之置放於其位
    於臺北市○○區○○街二四０號之住處花園內，而無故持有
    之。嗣於九十五年十二月二十日上午三時十分許，甲○○持
    如附表編號一所示之改造手槍及上開子彈五顆，與不知情之
    友人林振修、朱漢生前往臺北市○○區○○街一一五號二樓
    統帥舞廳內消費玩樂時，因林振修與鄰桌客人江夏法等人發
    生口角，甲○○即基於恐嚇之犯意，取出藏放在腰間、如附
    表編號一所示之改造手槍，朝天花板擊發二槍，以此加害生
    命、身體之事，恐嚇江夏法及其他在場之人，致江夏法及其
    他在場之人心生恐懼，致生危害於安全。惟甲○○開槍後，
    遭在場之鍾文隆趨前搶下如附表編號一所示之改造手槍，並
    持該手槍朝向林振修射擊後，旋將該改造手槍攜回其位於臺
    北市○○區○○街一九二號之住處花圃內藏放。嗣於同日上
    午七時十分許，員警據報後即趕往統帥舞廳，當場查扣遺留
    於現場、如附表編號二所示、具殺傷力之子彈及如附表編號
    三、四所示之彈殼及子彈碎片等物，且鍾文隆於同年月二十
    五日向臺北市政府警察局萬華分局（下稱萬華分局）員警自
    首並供出藏放如附表編號一所示之改造手槍之地點後（鍾文
    隆違反槍砲彈藥刀械管制條例罪等案件，業經本院以九十六
    年度訴字第一一三四號判決，就其違反槍砲彈藥刀械管制條
    例罪部分，判處有期徒刑一年七月，併科新臺幣五萬元，就
    其犯殺人未遂罪部分，判處有期徒刑二年八月，應執行有期
    徒刑三年六月，併科新臺幣五萬元，刻正由臺灣高等法院以
    九十七年度上訴字第三六九號案件審理中），扣得如附表編
    號一所示、具有殺傷力之改造手槍，而查知上情。
二、案經萬華分局移送臺灣臺北地方法院檢察署檢察官偵查起訴
    。
    理  由
一、證據之認定：
    查本件被告甲○○持有如附表所示、具殺傷力之槍彈，並開
    槍恐嚇江夏法及其他在場之人而為警查獲之經過，業經證人
    蔡雯吉、羅梅安、鍾文隆分別於警詢及檢察官偵訊時證述屬
    實（證人蔡雯吉部分，偵查卷第三九頁至第四二頁參照；證
    人羅梅安部分，偵查卷第四三頁至第四六頁參照；證人鍾文
    隆部分，偵查卷第七五、七六頁、第九十頁及第九八頁參照
    ），復有如附表所示之改造手槍、土造子彈、彈殼照片三張
    及現場錄影翻拍照片十張在卷可稽（偵查卷第四七頁至第五
    二頁參照），而扣案如附表所示之物，經送內政部警政署刑
    事警察局（下稱刑事局）以性能檢驗法、試射法及比對顯微
    鏡比對法鑑定，結果認：如附表編號一所示之手槍一枝，係
    由仿ＢＥＲＥＴＴＡ廠Ｍ九型半自動手槍製造之槍枝，換裝
    土造金屬槍管而成之改造手槍，機械性能良好，可擊發適用
    子彈，認具殺傷力；如附表編號二所示之子彈二顆，認均係
    土造子彈，具直徑約八‧四四ｍｍ金屬彈頭，採樣一顆試射
    ，可擊發，認具殺傷力，如附表編號三所示之彈殼三顆，均
    係以擊發之土造金屬彈殼（無底火部位）；如附表編號四所
    示之子彈碎片一顆，認係彈頭鉛心碎片等語，有該局九十六
    年一月十八日出具之刑鑑字第０九六００００一五０號槍彈
    鑑定書一份在卷可稽（偵查卷第六五頁至第六八頁參照），
    而被告於本院九十七年二月二十一日審理時對上開事實一之
    部分坦承不諱（本院當日審判筆錄參照），是依(一)證人蔡雯
    吉之證述、(二)證人羅梅安之證述、(三)證人鍾文隆之證述、(三)
    上開照片十三張、(四)上開刑事局槍彈鑑定書一份及(四)扣案如
    附表所示之改造手槍、土造子彈、彈殼及子彈碎片等補強證
    據，已足資擔保被告於本院審理中就上開事實一所為上開任
    意性自白具有相當程度之真實性，而得確信被告前述自白之
    事實確屬真實，從而依刑事訴訟法第一百五十六條第一項、
    第二項之規定，本院自得依被告前述自白及各該補強證據認
    定被告確有為上開未經許可，持有如附表所示、具有殺傷力
    之槍彈及恐嚇危害安全之犯行，本件事證明確，被告之犯行
    堪以認定。
二、論罪科刑之法律適用：
  (一)查被告甲○○持有如附表編號一所示、具有殺傷力之手槍之
    行為，核其所為，係犯槍砲彈藥刀械管制條例第八條第四項
    之未經許可，持有可發射子彈具有殺傷力之改造手槍之罪；
    其持有如附表編號二所示、具有殺傷力之子彈之行為，核其
    所為，係犯同條例第十二條第四項之未經許可持有子彈罪；
    又其持上揭手槍並朝天花板擊發二槍，以此加害生命、身體
    之事，恐嚇江夏法及其他在場之人，致江夏法及其他在場之
    人心生恐懼之行為，核係犯刑法第三百零五條之恐嚇危害安
    全罪。被告自八十八、八十九年間某日時，自真實姓名、年
    籍不詳、自稱周德生之成年男子處取得上開槍、彈時起，至
    九十五年十二月二十日上午三時十分許期間之持有槍、彈之
    行為，均屬持有行為之繼續，應僅各論以一罪。被告以一行
    為同時觸犯未經許可，持有可發射子彈具有殺傷力之改造手
    槍罪、未經許可持有子彈罪及恐嚇危害安全罪，為想像競合
    犯，依刑法第五十五條之規定，應從較重之未經許可，持有
    可發射子彈具有殺傷力之改造手槍罪處斷。
  (二)爰審酌被告擁槍自重為時甚長，且僅因細故，即在舞廳之公
    眾得出入之場所內，以朝天花板開槍方式恐嚇他人，對於社
    會治安及他人生命、身體均構成嚴重威脅，惟其犯罪後已坦
    承犯行，尚知悔改等一切情狀，量處如主文所示之刑，並就
    罰金部分諭知易服勞役之折算標準。
  (三)扣案如附表一、二所示之手槍及子彈，經鑑驗均具有殺傷力
    ，已如前述，屬違禁物，不問屬於犯人與否，應依刑法第三
    十八條第一項第一款宣告沒收。至於扣案如附表編號二所示
    之土造子彈一顆，業於鑑驗時供試射擊發，則以該本應沒收
    之物於本院為本件裁判時之狀態，應認已不存在，爰不為沒
    收該子彈一顆之諭知（最高法院五十一年臺上字第一一三四
    號判例及八十五年度臺上字第二五０三號判決意旨參照）。
    又扣案如附表編號三、四所示之彈殼、子彈碎片等物，經鑑
    定認均不具殺傷力，如前所述，故非屬違禁物，爰不為沒收
    之諭知，附此敘明。
據上論斷，應依刑事訴訟法第二百九十九條第一項前段，槍砲彈
藥刀械管制條例第八條第四項、第十二條第四項，刑法第十一條
前段、第三百零五條、第五十五條、第四十二條第三項、第三十
八條第一項第一款，判決如主文。
本案經檢察官呂俊儒到庭執行職務。
中    華    民    國    97    年    2    月    29    日
                  刑事第九庭審判長法  官  林怡秀
                                  法  官  葉珊谷
                                  法  官  徐淑芬
本件正本證明與原本無異。
如不服本判決，應於判決送達後十日內，向本院提出上訴狀 (應
抄附繕本)。
                                  書記官  張汝琪
中    華    民    國    97    年    2     月    29    日
附表
┌──┬──────┬──────┬───────────┐
│編號│物 品 名 稱 │數  量      │贓證物品清單編號      │
├──┼──────┼──────┼───────────┤
│ 一 │仿ＢＥＲＥＴ│壹枝        │臺灣臺北地方法院檢察署│
│    │ＴＡ廠製Ｍ九│            │九十六年度青保管字第０│
│    │型半自動改造│            │０九九號贓證物品清單編│
│    │手槍（槍枝管│            │號１                  │
│    │制編號一一０│            │                      │
│    │二０六一七０│            │                      │
│    │四號，含彈匣│            │                      │
│    │壹個）      │            │                      │
├──┼──────┼──────┼───────────┤
│ 二 │土造子彈（直│壹顆（扣案貳│同上編號２            │
│    │徑約八‧四四│顆，採樣壹顆│                      │
│    │ｍｍ之金屬彈│試射，該顆經│                      │
│    │頭）        │試射後已不具│                      │
│    │            │殺傷力）    │                      │
├──┼──────┼──────┼───────────┤
│ 三 │彈殼        │顆        │同上編號３            │
├──┼──────┼──────┼───────────┤
│ 四 │子彈碎片    │壹顆        │同上編號４            │
└──┴──────┴──────┴───────────┘
附錄本案論罪科刑法條全文：
槍砲彈藥刀械管制條例第八條
未經許可，製造、販賣或運輸鋼筆槍、瓦斯槍、麻醉槍、獵槍、
空氣槍或第四條第一項第一款所定其他可發射金屬或子彈具有殺
傷力之各式槍砲者，處無期徒刑或五年以上有期徒刑，併科新臺
幣一千萬元以下罰金。
未經許可，轉讓、出租或出借前項所列槍枝者，處五年以上有期
徒刑，併科新臺幣一千萬元以下罰金。
意圖供自己或他人犯罪之用，而犯前二項之罪者，處無期徒刑或
七年以上有期徒刑，併科新臺幣一千萬元以下罰金。
未經許可，持有、寄藏或意圖販賣而陳列第一項所列槍枝者，處
三年以上十年以下有期徒刑，併科新臺幣七百萬元以下罰金。
第一項至第三項之未遂犯罰之。
槍砲彈藥刀械管制條例第十二條
未經許可，製造、販賣或運輸子彈者，處一年以上七年以下有期
徒刑，併科新台幣五百萬元以下罰金。
未經許可，轉讓、出租或出借子彈者，處六月以上五年以下有期
徒刑，併科新台幣三百萬元以下罰金。
意圖供自己或他人犯罪之用，而犯前二項之罪者，處三年以上十
年以下有期徒刑，併科新台幣七百萬元以下罰金。
未經許可，持有、寄藏或意圖販賣而陳列子彈者，處五年以下有
期徒刑，併科新台幣三百萬元以下罰金。
第一項至第三項之未遂犯罰之。
刑法第三百零五條
以加害生命、身體、自由、名譽、財產之事，恐嚇他人致生危害
於安全者，處二年以下有期徒刑、拘役或三百元以下罰金。


司法院資訊處製作；財團法人民間司法改革基金會備份。
